【裁判字號】    88,易,4345
【裁判日期】    890530
【裁判案由】    詐欺
【裁判全文】
臺灣板橋地方法院刑事判決                        八十八年度易字第四三四五號
    公  訴  人  臺灣板橋地方法院檢察署檢察官
    被      告  乙○○
右列被告因詐欺案件，經檢察官提起公訴（八十八年度偵字第一二四七四、一四四五
五號），本院判決如左：
    主  文
乙○○連續意圖為自己不法之所有，以詐術使人將本人之物交付，處有期徒刑伍月。
    事  實
一、乙○○於臺北市○○路○段九十六號處經營建築材料批售業務，民國八十八年二
    月起，明知其財力已有週轉失靈支付困難之情形，竟基於意圖為自己不法所有之
    概括犯意，隱瞞支付困難之事實，佯稱可開票支付貨款，而多次向丙○○購買砂
    石，使丙○○不疑有詐，迄同年四、五月間止，如數交付計約二千立方公尺之砂
    石，乙○○則簽交由台灣土地萬華分行付款（帳號一一六五一六八二）
    約三個月期之支票；另於同年三月上旬，以電話向住於臺北縣板橋市之甲○○訂
    購水泥一千包，佯以貨到後即可付款，使甲○○連陷於錯誤，而於同年三月五日
    、十日各交付五百包之水泥予乙○○，嗣甲○○多次前往上開木柵路四段九十六
    號廠房處催收貨款，乙○○均避不處理，迨同年四月十日始勉予簽發同上付款人
    之支票一張，交代留守廠房之某不知情員工持交甲○○，以此搪塞。乙○○取得
    上開水泥、砂石後則加價轉售獲利，而前揭支票經丙○○、甲○○屆期提示付款
    ，均因存款不足，遭拒絕付款，再遍尋乙○○不著，其二人始知受騙。
二、案經甲○○、丙○○告訴由臺灣板橋地方法院檢察署檢察官偵查起訴。
    理  由
一、訊據被告乙○○坦承八十八年二月起，其財力已有週轉失靈之情形，及向告訴人
    丙○○、甲○○訂購砂石、水泥轉售後未能兌現票款之事實，惟矢口否認有何詐
    欺犯行，辯稱伊是因為週轉不靈，且位於臺北市○○路○段九十六號之廠房，經
    台北市政府工務局拆除，不能繼續營業才無力支付貨款，並非故意詐騙告訴人云
    云。
二、惟查：（一）被告用以支付貨款之前揭帳號支票，係被告在八十八年三月十八日
    所申請設立，卻在同年四月二十六日即開始退票，且該支票帳戶於自八十八年四
    月二十六日起至五月底止，退票張數多達十七張，金額既有一百六十九萬七千二
    百六十元，有卷附之台灣土地銀行萬華分行八十八年八月二日萬存字第八八○○○四七號函及所附開戶及退票紀錄等相關資料可憑（參偵查卷第三十三至三十五
    頁），顯見被告己陷資金嚴重不足情況，而其隱瞞此事實向告訴人訂購水泥及砂
    石，再以無兌現可能之支票交予告訴人，其意圖為自己不法所有之意甚明。（二
    ）被告與告訴人甲○○以往不曾交易，而以電話方式向告訴人訂貨，並於電話中
    承諾貨到付款，惟自收貨後即避不見面，告訴人甲○○甚至於交貨後逾一個月才
    由被告簽發支票搪塞，此期間該廠房尚未拆除，非如被告所辯不能繼續營業才無
    力支付貨款，此據告訴人甲○○到庭指述甚詳，足認被告於訂貨之初即無付款之
    意思。（三）告訴人丙○○於本院調查、審理中與被告成立和解，有被告所呈之
    和解書一份附卷可參，其附和被告辯詞，陳稱被告所為應非蓄意詐欺云云，惟稽
    其所述與被告之生意往來始於八十七年年底，被告付款有延遲、換票之情，且事
    發後被告避不處理之事實，再審酌被告既已將上開貨物轉售，何以未能將銷售所
    得清償本件貨款，足見告訴人丙○○所為有利於被告之陳述，應屬和解後迴護被
    告之詞，不足採信，其告訴之初，指陳被告詐購使之陷於錯誤確切，方屬為真。
    （四）此外，復有甲○○所提之送貨單二張、支票一張、退票理由單三張、丙○○提出之支票五張、退票理由單一張（以上均影本）附於偵查卷可參，事證明確
    ，被告所辯應屬卸責之詞，其詐購他人財物之犯行堪予認定。
三、核被告所為，係犯刑法第三百三十九條第一項意圖為自己不法之所有，以詐術使
    人將本人之物交付之罪。被告先後多次詐欺取財之犯行，均分別時間緊接、且犯
    罪構成要件相同，顯皆係基於概括犯意為之，應依連續犯之規定論以一罪，並依
    法加重其刑。爰審酌被告之品行、智識程度、犯罪動機、詐騙甲○○十二萬四千
    元水泥、丙○○一百五十萬七千元之砂石財物、及其於本院審理中分別與告訴人
    二人成立和解，惟未依和解條件履行等一切情狀，量處如主文所示之刑，以示懲
    儆。
據上論斷，應依刑事訴訟法第二百九十九條第一項前段，刑法第五十六條、第三百三
十九條第一項，罰金罰鍰提高標準條例第一條前段，判決如主文。
本案經檢察官毛有增到庭執行職務
中    華    民    國      八十九      年      五      月      三十      日
                                      臺灣板橋地方法院刑事第三庭
                                              法  官  陳  財  旺
右正本證明與原本無異。
如不服本判決，應於判決送達後十日內，向本院提出上訴狀。
                                              書記官  李  德  霞
中    華    民    國      八十九      年      五      月      三十一    日
附錄本案論罪科刑法條全文
刑法第三百三十九條
意圖為自己或第三人不法之所有，以詐術使人將本人或第三人之物交付者，處五年以
下有期徒刑、拘役或科或併科一千元以下罰金。
以前項方法得財產上不法之利益或使第三人得之者亦同。
前二項之未遂犯罰之。


司法院資訊處製作；財團法人民間司法改革基金會備份。
